【裁判字號】    95,婚,389
【裁判日期】    950922
【裁判案由】    離婚等
【裁判全文】
臺灣臺南地方法院民事判決               95年度婚字第389號
原      告  乙○○
訴訟代理人  葉天來律師
被      告  甲○○
訴訟代理人  蔡瑜真律師
            楊惠雯律師
上列當事人間請求離婚等事件，本院判決如左：
    主    文
原告之訴駁回。
訴訟費用由原告負擔。
    事    實
甲、原告方面：
  一、聲明：請准原告與被告離婚。
  二、陳述：兩造於民國（下同）81年6月28日結婚，婚後育有
            2子黃鼎翔（82年12月8日生）、黃炯綸（85年12月
            12日生），原告為醫師，被告原任教師，婚後被告
            即辭去教職，一切生活開銷均仰賴原告，被告恣意
            生活享受，不顧原告行醫辛苦，只顧與朋友閒天、
            逛街，且現兩造已分居，亦不照顧原告，也疏於對
            黃鼎翔、黃炯綸之照顧，且兩造已於91、92年間分
            房睡覺，嗣原告又於95年1月間搬離而與被告分居
            迄今，兩造已無法溝通，兩造之婚姻已有難以維持
            之重大事由，故依民法第1052條第2項之規定，請
            求離婚。又離婚後，應由兩造共同監護黃鼎翔、黃
            炯綸。
  三、證據：提出戶籍謄本2份。
乙、被告方面：
  一、聲明：原告之訴駁回。
  二、陳述：原告所言不實，被告性情溫柔婉轉，細心體貼，幾
            乎天天都會煮晚餐，且原告任意子離家，被告並
            未拒絕與原告同居同房，原告罹患疾病，被告很願
            意照顧原告，詎原告因莫名情緒反應，拒絕被告之
            照顧及見面，原告一見被告之出現，就感到情緒傷
            害，主觀上認定無法感受真愛，必須要落得自由輕
            鬆，想結束婚姻，使被告內心受傷不已，故被告不
            同意離婚。
丙、本院依職權訊問證人黃鼎翔、黃炯綸。
    理    由
一、原告主張兩造於81年6月28日結婚，原告為醫師，被告原任
    教師，婚後被告即辭去教職，一切生活開銷均仰賴原告，被
    告恣意生活享受，不顧原告行醫辛苦，只顧與朋友閒天、逛
    街，且現兩造已分居，亦不照顧原告，也疏於對黃鼎翔、黃
    炯綸之照顧，且兩造已於91、92年間分房睡覺，嗣原告又於
    95 年1月間搬離而與被告分居迄今，兩造已無法溝通，兩造
    之婚姻已有難以維持之重大事由，故依民法第1052條第2項
    之規定，請求離婚等語，被告則以原告所言不實，被告性情
    溫柔婉轉，細心體貼，幾乎天天都會煮晚餐，且原告任意
    子離家，被告並未拒絕與原告同居同房，原告罹患疾病，被
    告很願意照顧原告，詎原告因莫名情緒反應，拒絕被告之照
    顧及見面，原告一見被告之出現，就感到情緒傷害，主觀上
    認定無法感受真愛，必須要落得自由輕鬆，想結束婚姻，使
    被告內心受傷不已，故被告不同意離婚等語置辯。
二、經查據證人黃鼎翔證稱：「媽媽（在煮飯、洗衣）。」、「
    （爸爸及媽媽）都有（教功課）。」、「（媽媽）不會（常
    常不在家）。偶爾不在家，大部分晚上都在家，自天我去上
    學，所以白天我就不知道了。晚上她在她房間，不會常常出
    去。」等語，證人黃炯綸證稱：「（媽媽）不會（常常不在
    家）。」等語（分別參見本院95年8月24日言詞辯論筆錄1份
    可參），上開證人均係兩造所生之子，衡情均不致偏袒任何
    一造才是，且渠等所言互核一致，應認渠等所言均屬實在，
    顯然被告並無經常外出與朋友閒天、逛街，更無不照顧黃鼎
    翔、黃炯綸之情事。又兩造分居係原告自行子離家，而被
    告於本院言詞辯論時已當庭表示願與同原告同居之意，但已
    為原告所拒絕，有本院95年9月19日言詞辯論筆錄1份可參，
    足見兩造分居之原因應可歸責於原告，而不可歸責於被告。
    此外，原告又未能提出兩造婚姻有何難以維持之重大事由之
    證據，以供本院調查渠所言是否屬實，應認並無其事。綜上
    所述，本件純係原告主觀上不願再與被告繼續同居，亦不願
    再與被告繼續維持夫妻關係，故原告主張兩造之婚姻已有難
    以維持之重大事由，應不可採，是原告請求離婚及由原告監
    護黃鼎翔、黃炯綸，均應不准許，均應駁回。
三、據上論結，原告之訴，為無理由，依民事訴訟法第第78條，
    判決如主文。
中    華    民    國    95    年    9    月    22     日
                        家事庭法  官  彭振湘
右為正本係照原本作成。
如對本判決上訴，須於判決送達後20日內向本院提出上訴狀。
中    華    民    國    95    年    9    月    22     日
                              書記官  蕭伊舒


司法院資訊處製作；財團法人民間司法改革基金會備份。
